【裁判字號】    89,訴,1562
【裁判日期】    890814
【裁判案由】    偽造文書
【裁判全文】
臺灣臺中地方法院刑事判決                        八十九年度訴字第一五六二號
    公  訴  人  臺灣桃園地方法院檢察署檢察官
    被      告  甲○○
右列被告因偽造文書案件，經臺灣桃園地方法院檢察署檢察官提起公訴（八十八年度
偵字第一七六五三號），經台灣桃園地方法院以管轄錯誤為由，移送本院審理，本院
判決如左：
    主  文
甲○○行使偽造私文書，足以生損害於公眾及他人，處有期徒刑肆月。
內政部警政署國道公路警察局公警局字（八四）第0000000號舉發違反道路交
通管理事件通知單之通知聯、移送聯、迴覆聯、存根聯內偽造「蔡基能」之署押共肆
枚，均沒收。
    事  實
一、甲○○於民國（下同）八十八年十月十八日上午十時三十分許，駕駛車牌號碼Ｇ
    Ｒ－六一五八號自用小客車，行經國道一號高速公路北向一六二公里后里收費站
    （在台中縣境），為警攔車盤查，因其駕駛執照前因違規遭吊扣，恐遭重罰，為
    規避處罰，竟謊報其不知情之弟蔡基能之名，使執勤員警據以製發內政部警政署
    國道公路警察局公警局字（八四）第0000000號舉發違反道路交通管理事
    件通知單，甲○○於上開通知單通知聯「收受通知聯」欄內偽簽「蔡基能」之署
    押一枚（通知單為一式四份，以複寫方式製作，移送聯、迴覆聯、存根聯均有蔡
    基能署押），以表示已收受該通知單之證明，而偽造具有收據性質之私文書，復
    持以行使將該通知單交還予處理之警員，而主張係由蔡基能領受通知單，足以生
    損害於蔡基能及監理機關對道路交通管理之正確性。
二、案經內政部警政署國道公路警察局第三警察隊報請台灣桃園地方法院檢察署檢察
    官偵查起訴，經台灣桃園地方法院以管轄錯誤為由，而移送本院審理。
    理  由
一、訊據被告甲○○對於右揭事實供承不諱，且有遭其偽造「蔡基能」署押之內政部
    警政署國道公路警察局公警局字（八四）第0000000號舉發違反道路交通
    管理事件通知單之通知聯、移送聯、迴覆聯、存根聯各乙份附卷可稽，足認被告
    之自白確與事實相符。事證明確，被告犯行洵堪認定，應予依法論科。
二、核被告所為，係犯刑法第二百十六條、第二百十條之行使偽造私文書罪。其偽造
    署押為偽造私文書之階段行為，被告偽造私文書後復持以行使，其偽造之低度行
    為為行使之高度行為所吸收，均不另論罪。爰審酌被告犯罪之動機、目的，僅為
    貪圖一時之僥倖，犯罪之手段、所生之危害及犯罪後之態度等一切情狀，量處如
    主文所示之刑，以示懲儆。
三、另扣案之內政部警政署國道公路警察局公警局字（八四）第0000000號舉
    發違反道路交通管理事件通知單之通知聯、移送聯、迴覆聯、存根聯內偽造「蔡
    基能」之署押共四枚，（被告在該通知單之第一聯，即通知聯上偽簽，複寫至第
    二、三、四聯：即迴覆聯、移送聯、存根聯，故一次簽名即有四枚署押）均應依
    刑法第二百十九條之規定宣告沒收。
據上論斷，應依刑事訴訟法第二百九十九條第一項前段，刑法第二百十六條、第二百
十條、第二百十九條，判決如主文。
本案經檢察官王清杰到庭執行職務。
中    華    民    國      八十九      年       八      月      十四     日
                               臺灣臺中地方法院刑事第一庭
                                       法  官  吳  進  發
右正本證明與原本無異。
如不服本判決，應於判決送達後十日內向本院提出上訴狀，上訴於臺灣高等法院臺中
分院( 須附繕本 )。
                                       書記官
中    華    民    國      八十九      年       八      月      十四     日
附錄本案論罪科刑法條全文
刑法第二百十六條
行使第二百十條至第二百十五條之文書者，依偽造、變造文書或登載不實事項或使登
載不實事項之規定處斷。
刑法第二百十條
偽造、變造私文書，足以生損害於公眾或他人者，處五年以下有期徒刑。
刑法第二百十九條
偽造之印章、印文或署押，不問屬於犯人與否，沒收之。


司法院資訊處製作；財團法人民間司法改革基金會備份。
